【裁判字號】    98,易,134
【裁判日期】    980323
【裁判案由】    傷害等
【裁判全文】
臺灣高雄地方法院刑事判決               98年度易字第134號
公  訴  人  臺灣高雄地方法院檢察署檢察官
被      告  甲○○
上列被告因傷害等案件，經檢察官提起公訴（97年度偵字第2598
1號），強制罪部分經本院改依簡式審判程序，判決如下：
    主  文
甲○○犯強制罪，累犯，處有期徒刑月，如易科罰金，以新臺
幣壹仟元折算壹日。
    事  實
一、甲○○前於民國91年間因違反動產擔保交易法案件，經本院
    以91年度簡字第1310號判決判處有期徒刑3 月，於92年10月
    25日甫執行完畢。詎仍不知悔改，因其越南籍女友乙○○○
    要求分手，竟基於使人行無義務之事之接續犯意，於97年6
    月23日上午9 時10分許，駕駛車牌號碼YH -4067號自小客車
    ，至乙○○○位於高雄市○○區○○街146 巷29號之住處，
    開車撞毀其1 樓住處鐵門後，自所衝撞鐵門空隙，衝至上址
    3 樓乙○○○之房間內（毀損、侵入住宅部分業據乙○○○
    撤回告訴），向乙○○○恫稱：「如果妳不出去，我就要打
    妳」、「如果妳不跟我在一起，我就要打死妳」等語，使乙
    ○○○心生畏懼，遂偕其二子隨同甲○○駕駛上開自小客車
    離開，而行此無義務之事，又甲○○於駕車途中，復接續向
    乙○○○稱：「如果不愛我的話，就會殺死你」等語，並以
    毆打乙○○○頭部、顏面、上下肢之強暴方式（傷害部分業
    據乙○○○撤回告訴），要求乙○○○將其先前所贈與之行
    動電話（含行動電話號碼0000000000號之SIM 卡）1 支交還
    ，致乙○○○心生畏懼，而不得不將該行動電話交付予甲○
    ○，而行此無義務之事。
二、案經乙○○○訴由高雄市政府警察局三民第一分局移請臺灣
    高雄地方法院檢察署檢察官偵查起訴。
    理  由
一、本件被告甲○○所犯為死刑、無期徒刑、最輕本刑為3 年以
    上有期徒刑以外之罪，其於準備程序進行中，就被訴事實為
    有罪之陳述，經受命法官告知簡式審判程序之旨，並聽取當
    事人之意見後，經被告同意適用簡式審判程序，本院亦認無
    不得或不宜改依簡式審判程序進行之處，爰依刑事訴訟法第
    273 條之1 第1 項、第284 條之1 規定，由本院合議庭裁定
    裁定本件由受命法官獨任進行簡式審判程序，合先敘明。
二、前揭犯罪事實，業經被告於本院審理中坦承不諱（見本院易
    字卷第19頁），核與證人即被害人乙○○○於警詢、偵查中
    之證述情節相符，復徵之附卷之高雄醫學大學附設中和紀念
    醫院診斷證明書1 紙、監視錄影帶翻拍照片7 張，鐵門毀損
    照片8 張等件，足見乙○○○當日確係於因被告強暴脅迫之
    行為，心生畏懼而跟隨被告上車離開，並將手機交付予被告
    ，足認被告上開自白確與事實相符，本案事證明確，被告上
    開強制犯行，堪以認定。
三、按刑法第305 條之恐嚇危害安全罪，係指單純以將來加害生
    命、身體、自由、名譽、財產之事，恐嚇他人致生危害於安
    全者而言，如對於他人之生命、身體等，以現實之強暴、脅
    迫手段加以危害要挾，使人行無義務之事或妨害人行使權利
    ，即應構成刑法第304 條之強制罪，縱有恐嚇行為，亦僅屬
    犯強制罪之手段，無更論以恐嚇危害安全罪之餘地（最高法
    院84年度台非字第194 號判決意旨參照）；是核被告所為，
    係犯刑法第304 條第1 項強制罪，其基於使乙○○○行無義
    務之事之犯意，命乙○○○上車，及交付其先前贈與之手機
    過程中，對被害人出言恐嚇之行為，參諸上開說明，應係其
    犯強制罪之手段，即不另論以刑法305 條之恐嚇罪，公訴人
    認其另構成恐嚇危害安全罪，並應與上開強制罪併罰等語，
    容有誤會。又被告於密接之時、地內，強制乙○○○上車、
    交付手機之行為，其各舉動之獨立性極為薄弱，依一般社會
    健全觀念，難以強行分離，顯係基於單一犯意接續所為，為
    接續犯，應包括評價為一行為。又被告前如事實欄一所述，
    因違反動產擔保交易法案件，甫於92年10月25日執行完畢，
    此有臺灣高等法院被告前案紀錄表 (含出入監記錄）在卷可
    稽，被告於受上開有期徒刑之執行完畢後5 年以內故意再犯
    本件有期徒刑以上之罪，為累犯，應依刑法第47條第1 項之
    規定加重其刑。爰審酌被告因感情糾紛，不思理性解決，竟
    以暴力手段強制被害人行無義務之事，致被害人飽受驚嚇，
    其行為實有不該，惟念及其犯後坦承犯行，態度尚可，及審
    理中已與被害人達成和解等一切情狀，量處如主文所示之刑
    並諭知易科罰金之折算標準。
據上論斷，應依刑事訴訟法第273 條之1 第1 項、第299 條第1
項前段、刑法第304 條第1 項、第47條第1 項，第41條第1 項前
段，刑法施行法第1 條之1 第1 項，判決如主文。
本案經檢察官林妙蓁到庭執行職務。
中    華    民    國    98    年    3     月    23    日
                  刑事第一庭    法  官  張琬如
以上正本證明與原本無異。
如不服本判決應於收受送達後10日內向本院提出上訴書狀，並應
敘述具體理由；如未敘述上訴理由者，應於上訴期間屆滿後20日
內向本院補提理由書（均須按他造當事人之人數附繕本）「切勿
逕送上級法院」。
中    華    民    國    98    年    3     月    23    日
                                書記官  劉甄庭
附錄法條
中華民國刑法第304條第1項
（強制罪）
以強暴、脅迫使人行無義務之事或妨害人行使權利者，處 3 年以
下有期徒刑、拘役或 3 百元以下罰金。


司法院資訊處製作；財團法人民間司法改革基金會備份。
